【裁判字號】    98,簡再,5
【裁判日期】    980527
【裁判案由】    綜合所得稅
【裁判全文】
高雄高等行政法院裁定
                                       98年度簡再字第5號
聲  請  人  甲○○
相  對  人  財政部高雄市國稅局
代  表  人  乙○○  局長
上列當事人間綜合所得稅事件，聲請人不服最高行政法院中華民
國98年3月12日98年度裁字第616號裁定，提起行政訴訟，本院裁
定如下︰
    主  文
本件移送於最高行政法院。
    理  由
一、按訴訟之全部或一部，法院認為無管轄權者，依原告聲請或
    依職權以裁定移送於其管轄法院，行政訴訟法第18條準用民
    事訴訟法第28條第1項定有明文。又「再審之訴專屬為判決
    之原行政法院管轄。」「裁定已經確定，而有第273條之情
    形者，得準用本編之規定，聲請再審。」行政訴訟法第275
    條第1項、第283條亦分別定有明文。再「對於同一事件之高
    等行政法院及最高行政法院所為『判決』同時本於行政訴訟
    法第273條第1項第9款至第14款以外之法定事由提起再審之
    訴者，由最高行政法院合併管轄；但對於高等行政法院判決
    提起上訴，而經最高行政法院認上訴為不合法以裁定駁回，
    對於該高等行政法院判決提起再審之訴者，無論本於何種法
    定再審事由，仍應專屬原高等行政法院管轄。又當事人向終
    審法院（即本院）提起上訴，是否合法，係屬本院應依職權
    調查裁判之事項，聲請人對本院以其上訴為不合法而駁回之
    裁定，以發見未經斟酌之證物為由聲請再審，依行政訴訟法
    第283條準用同法第275條第1項之規定，專屬本院管轄，不
    在同條第3項規定之列。」最高行政法院95年度裁字第1167
    號著有判例可資參照。
二、本件當事人間綜合得稅事件，前經本院於97年12月19日96年
    度簡字第200號裁定駁回聲請人之訴，聲請人不服，提起抗
    告，業經最高行政法院於98年3月12日98年度裁字第616號裁
    定，以其上訴不合法而駁回上訴確定在案。茲聲請人主張最
    高行政法院98年度裁字第616號裁定有行政訴訟法第273條第
    1項第13款、第14款之再審事由，向本院聲請再審，揆諸首
    開規定及判例意旨，專屬最高行政法院管轄，爰依職權移送
    於有管轄權之最高行政法院。
三、另聲請人依行政訴訟法第273條第1項第13款及第14款規定對
    本院96年度簡字第200號裁定聲請再審部分，由本院另以裁
    定駁回之，附此敘明。
四、依行政訴訟法第18條、民事訴訟法第28條第1項，裁定如主
    文。
中    華    民    國    98    年    5     月    27    日
            高雄高等行政法院第二庭
                            法  官  戴  見  草
以上正本係照原本作成。
如不服本裁定，應於裁定送達後10日內以書狀敘明理由，經本院
向最高行政法院提出抗告（須按對造人數附具繕本）。
中    華    民    國    98    年    5     月    27    日
                            書記官  李  昱
附註:
行政訴訟法第235條（第1項、第2項）:
對於適用簡易程序之裁判提起上訴或抗告，須經最高行政法院之
許可。
前項許可，以訴訟事件所涉及之法律見解具有原則性者為限。


司法院資訊處製作；財團法人民間司法改革基金會備份。
